臺灣基隆地方法院刑事判決　　　　　　　 94年度訴字第620號
公　訴　人　臺灣基隆地方法院檢察署檢察官
被　　　告　乙○○
上列被告因違反毒品危害防制條例案件，經檢察官提起公訴（94
年度毒偵字第1681號），被告於準備程序進行中，就被訴事實為
有罪之陳述，經受命法官告知其簡式審判程序之旨，並聽取公訴
人及被告之意見後，經本院合議庭裁定由受命法官獨任進行簡式
審判程序，判決如下：
    主      文
乙○○連續施用第一級毒品，累犯，處有期徒刑拾月。扣案之第
一級毒品海洛因貳包（合計淨重零點貳公克，不含包裝袋）及
第二級毒品安非他命壹包（毛重零點肆公克，不含包裝袋）均沒
收銷燬之；用以裝置上述毒品之包裝袋只均沒收。
    事實及理由
一、犯罪事實
    乙○○前因施用毒品案件，經臺灣士林地方法院裁定送觀察
    、勒戒後，認無繼續施用毒品之傾向，於民國87年8月3日釋
    放，並由同院於87年9月8日，以86年度訴字第1045號判決免
    刑確定；又因連續施用第一級毒品海洛因案件，經本院裁定
    送觀察、勒戒後，因有繼續施用毒品之傾向，經本院裁定令
    入戒治處所施以強制戒治（於92年1月24日停止戒治付保護
    管束，嗣經撤銷戒治，於93年1月9日因毒品危害防制條例修
    正而執行完畢釋放），並由臺灣基隆地方法院檢察署檢察官
    提起公訴，嗣經本院於91年8月28日以91年度訴字第417 號
    判決判處有期徒刑7月確定，於93年8月4日執行完畢（起訴
    書誤載為93年8月5日執行完畢）。詎其猶不知藉此戒除毒品
    惡習，復於前揭強制戒治執行完畢釋放後5年內，基於施用
    第一級毒品海洛因之概括犯意，自94年3、4月間某日時起，
    至同年7月1日凌晨2、3時許止，在基隆市○○路13號11樓工
    作場所之廁所內，以將海洛因摻水置入注射針筒再施打其兩
    手手臂及手掌背靜脈血管處之方式，連續施用第一級毒品海
    洛因多次（約1天施用2次）；又承前施用第一級毒品海洛因
    之概括犯意及施用第二級毒品安非他命之概括犯意，自94
    年6月初某時起，至同年6月19日某時止，在上開地點或基隆
    市○○路仁愛市場附近之宿舍內，以將安非他命磨碎混同海
    洛因摻水置入注射針筒內，再注射其兩手上臂及手掌背靜脈
    血管處或單獨將安非他命置入玻璃球吸食器內，再用火烤吸
    取其散發霧氣之方式，單獨施用第二級毒品安非他命或同時
    施用第一級毒品海洛因及第二級毒品安非他命多次。嗣為警
    於94年6月15上午8時30分許，因巡邏時發現乙○○兩手手臂
    有多處疑似施打毒品之針孔疤痕，遂上前盤查而查獲，並扣
    得其所有供施用上述毒品所用之第一級毒品海洛因2包（合
    計淨重0.32公克）、第二級毒品安非他命1包（毛重0.4公克
    ），且經採驗其尿液送驗後呈海洛因化謝物嗎啡、安非他命
    及甲基安非他命陽性反應，而悉上情。
二、認定事實所憑之證據名稱：
  (一)被告於本院準備程序及審理時之自白。
  (二)證人即本案查獲員警蔡富國之證述。
  (三)扣案之第一級毒品海洛因2包（合計淨重0.32公克）及第二
  　級毒品安非他命1包（毛重0.4公克）。
  (四)本院94年9月5日勘驗（準備程序）筆錄及勘驗照片1 張。
  (五)基隆市警察局第一分局警備隊查獲涉嫌毒品危害防制條例初
    步鑑驗報告單2紙、基隆市警察局第一分局偵辦毒品案件尿
    液檢體對照表、臺灣尖端先進生技醫藥股份有限公司94年6
    月27日濫用藥物尿液檢驗報告、法務部調查局94年8月12日
    調科壹字第320002988號鑑定通知書各1紙。
  (六)上述本院刑事判決、臺灣高等法院被告全國前案紀錄表、臺
    灣基隆地方法院檢察署刑案資料查註紀錄表及全國施用毒品
    案件紀錄表各1份。
三、論罪及科刑之理由：
　　按海洛因及安非他命分別係毒品危害防制條例第2 條第2 項
  　第1 款、第2 款所定之第一級毒品、第二級毒品，被告予以
    施用，核其所為，係犯毒品危害防制條例第10條第1 項、第
    2 項之施用第一級毒品罪及施用第二級毒品罪。其持有第一
    級毒品海洛因、第二級毒品安非他命係供施用，其持有第一
    級毒品、第二級毒品之低度行為分別為施用第一級毒品、第
    二級毒品之高度行為所吸收，不另論罪。其先後多次施用第
    一級毒品、第二級毒品之犯行，均時間緊接，犯罪構成要件
    相同，顯係基於概括犯意為之，為連續犯，應各論以一施用
    第一級毒品罪及一施用第二級毒品罪，並分別加重其刑。被
    告有時同時施用第一級毒品海洛因及第二級毒品安非他命，
    係以一施用行為同時觸犯上開二罪，為想像競合犯，應依刑
    法第55條之規定，從一重之連續施用第一級毒品罪處斷，公
    訴人認被告所犯前揭二犯行，犯意各別，罪名互異，請予分
    論併罰，尚有未洽，在此敘明。又被告曾受有前揭犯罪事實
    欄所載刑之科刑及執行完畢情形，有臺灣高等法院被告全國
    前案紀錄表在卷可稽，其於該徒刑執行完畢後5 年內再犯本
    件有期徒刑以上之罪，為累犯，應依刑法第47條之規定遞加
    重其刑。再公訴人雖僅就被告於94年4月15日起至94年6月15
    日止施用第一級毒品海洛因及94年6月15 日施用第二級毒品
    安非他命之犯行提起公訴，而未就前揭犯罪事實所載其餘時
    間施用第一級毒品海洛因及第二級毒品安非他命之犯行起訴
    ，然此部分之犯罪事實與起訴部分，有連續犯、想像競合犯
    之裁判上一罪關係，為起訴之效力所及，本院自應併予審究
    。爰審酌被告前有多次施用毒品之前科，猶不知悔改而續為
    施用毒品，復濫行將海洛因、安非他命二種毒品混合施用，
    顯見其毒癮之深，非令其入監服較長徒刑無法令其戒斷此毒
    品惡習，並審酌其所犯施用毒品之犯罪係戕害自身健康之行
    為，於他人尚不致造成損害及其犯後坦承犯行之態度等一切
    情狀，量處如主文所示之刑，以示懲儆。
四、沒收之諭知:
    扣案之第一級毒品海洛因2包（ 合計淨重0.32公克，不含包
    裝袋）及第二級毒品安非他命1包（毛重0.4公克，不含包裝
    袋），為查獲之毒品，應依毒品危害防制條例第18條第1 項
    前段之規定宣告沒收銷燬之；用以裝置上述毒品之包裝袋3
    只，為被告所有供本案施用毒品所用之物，業據被告於本院
    審理時供述甚詳，爰依刑法第38條第1項第2款規定予以宣告
    沒收。
五、應適用之法條：
　　依刑事訴訟法第273條之1第1項、第284條之1、第310條之2
  　、第454條第1項、第299條第1項前段，毒品危害防制條例第
    10條第1項、第2項、第23條第2項、第18條第1項前段，刑法
    第11條、第56條、第55條、第47條、第38條第1項第2款，判
    決如主文。
六、對於本件判決如有不服，得於收受送達翌日起10內，向本院
    提出上訴書狀，上訴於臺灣高等法院。
本案經檢察官甲○○到庭執行職務
中　　華　　民　　國　　94　　年　　9 　　月　　12　　日
                  刑事第三庭法    官  王美婷
以上正本證明與原本無異。
對於本件判決如有不服，應於收受送達後10日內，向本院提出上
訴書狀，上訴於臺灣高等法院，並按他造當事人之人數附具繕本
。
中　　華　　民　　國　　94　　年　　9 　　月　　12　　日
                            書 記 官  劉珍珍
附錄本案論罪科刑法條：
毒品危害防制條例第10條
施用第一級毒品者，處6月以上5年以下有期徒刑。
施用第二級毒品者，處3年以下有期徒刑。
